# 执行新金融准则前集团内部未实现投资收益处置时如何处理

提问人：于呈 时间：2019-06-04 21:47:11
陈老师，麻烦帮忙解答下，多谢！
集团公司为规避执行新金融准则拟划分为其他权益工具投资的股权处置时不能转为投资收益，先进行集团内部转让，再利用未实现内部损益对外转让时作为投资收益处理原则，确定集团公司合并报表投资收益。
2019 年集团公司甲持有农业银行股票（执行新准则前在可供出售金融资产公允价值核算）出售给集团子公司乙， 2019 年度集团公司合并报表抵消事项，需要将集团公司甲个别报表确认投资收益抵消。
2021 年集团甲乙均执行新金融准则，乙公司将持有农业银行股权作为其他权益工具投资初始计量， 2022 年乙公司将持有其他权益工具投资-农业银行股权对集团外公司出售，乙公司个别报表不能确认投资收益，转为留存收益。
请教的问题： 2019 年集团公司甲在合并抵消时将内部未实现的投资收益抵消， 2022 年度是否可以作为已实现收益，在合并报表转为投资收益？

回答人：chenyiwei
2019 年集团公司甲在合并抵消时将内部未实现的投资收益抵消， 2022 年度不可以作为已实现收益，在合并报表转为投资收益。其理由是：在 2022年处置该项权益性投资时，合并报表层面该项投资也是一项以公允价值计量且其变动计入其他综合收益（FVOCI）的非交易性权益工具投资，所以在合并报表层面，其处置时也不能影响损益。此前集团内部转让该项投资的处理不影响转为执行新准则时金融资产的分类及其后续计量和利得处理原则。